【裁判字號】    88,交訴,46
【裁判日期】    890229
【裁判案由】    過失致死
【裁判全文】
臺灣雲林地方法院刑事判決
    公  訴  人  臺灣雲林地方法院檢察署檢察官
    被      告  甲○○
    選任辯護人  林重仁
右列被告因過失致死案件，經檢察官提起公訴（八十八年度偵字第三六一七號），本
院判決如左：
    主  文
甲○○從事業務之人，因業務上之過失致人於死，處有期徒刑參月。
    事  實
一、甲○○以大貨車司機為業，係從事駕駛業務之人，於民國八十七年十月二十八日
    上午九時三十分許，駕駛ＩＺ－三０一號大貨車，由北往南方向行駛，行經雲林
    縣元長鄉○○路與安寧街口附近，原應注意車前狀況及兩車併行之間隔，並隨時
    採取必要之安全措施，且依當時天候晴、日間自然光線、路面乾燥、無缺陷、無
    障礙物，視距良好等狀況，並無不能注意之情形，竟疏於注意，致其車左後輪護
    欄附近擦撞蔡金爐所騎在同向車道行駛之ＮＳＲ－九九二號重型機車右側後照鏡
    ，使蔡金爐人車倒地，造成其受有腦出血、頭部外傷等傷害，經送醫急救，延至
    八十七年十月三十一日上午一時二十分許仍不治死亡。甲○○於有偵查犯罪職務
    之公務員發覺前，即主動向雲林縣警察局虎尾分局元長派出所警員報案自首，而
    接受裁判。
二、案經台灣雲林地方法院檢察署檢察官據報相驗由蔡金爐之子乙○○告訴後偵查起
    訴。
    理  由
一、訊之被告甲○○雖承認右揭駕駛肇事之事實，惟辯稱：當時伊沒有看到被害人，
    且被害人突然間由左側菜市場出來，他的右側後照鏡勾到伊車左後輪附近，他是
    由後而來云云。惟查，汽車行駛時，駕駛人應注意車前狀況及兩車併行之間隔，
    並隨時採取必要之安全措施，道路交通安全規則第九十四條第三項定有明文。本
    件被告既自承係其車左後輪附近勾到被害人蔡金爐機車之右側後照鏡，而該後照
    鏡並卡在被告車左後輪前之護欄，則被告車應係與被害人蔡金爐機車平行擦撞，
    而非因被害人突然由馬路左側蔡市場出來撞及被告車肇事，且由照片顯示被害人
    機車前輪正面並未受損，亦得以排除本件事故係由被害人撞及所造成，又在被害
    人機車倒地處旁有魚，及參諸被害人機車之方向係往住處回程等情，似可推知被
    害人當時由菜市場出來穿越馬路之對向車道，往其住處回程方向行駛時，被告由
    北往南行駛疏未注意當時被害人由菜市場出來已穿越馬路之對向車道進入與被告
    同向車道之車前狀況，及兩車應有之併行間隔，致其車勾到被害人機車右側後照
    鏡，使被害人機車倒地，造成被害人受有腦出血、頭部外傷等傷害，送醫不治死
    亡，而依當時天候晴、日間自然光線、路面乾燥、無缺陷、無障礙物，視距良好
    等狀況，並無不能注意之情形，被告竟疏於注意，其行為顯有過失，本件送請台
    灣省嘉雲區車輛行車事故鑑定委員會鑑定結果，亦同此認定，有該委員會八十八
    年九月二十一日嘉鑑字第八八七三０號鑑定意見書一份在卷可稽，被告所辯自不
    足採信，此外並有道路交通事故調查報告表及現場照片十一張在卷可稽，被害人
    蔡金爐確係因本件車禍受傷死亡，亦經檢察官督同檢驗員相驗屬實，並製有勘驗
    筆錄、相驗屍體證明書、驗斷書附卷足憑。被告過失行為與被害人之死亡間，具
    有相當之因果關係，事證明確，其犯行洵堪認定。
二、被告甲○○以大貨車司機為業，係從事駕駛業務之人，核其所為，係犯刑法第二
    百七十六條第二項之業務過失致死罪。又其於有偵查犯罪職務之公務員發覺前，
    即主動向雲林縣警察局虎尾分局元長派出所警員報案自首，而接受裁判，此有道
    路交通事故調查報告表報案人欄可稽，符合自首之要件，爰依刑法六十二條前段
    減輕其刑。爰審酌被告之素行、犯後態度，過失程度、所造之損害、被害人生命
    之價值及其已與被害人家屬達成民事和解（有調解書附卷足按）等一切情狀，量
    處如主文所示之刑。被告於八十六年間因重利案，經台灣台南地方法院判處有期
    徒刑十月，現仍於緩刑期間，有臺灣雲林地方法院檢察署刑案資料查註紀錄表一
    紙在卷足憑，自不符合宣告緩刑之要件。
據上論斷，應依刑事訴訟法第二百九十九條第一項前段，刑法第二百七十六條第二項
、第六十二條前段，罰金罰鍰提高標準條例第一條前段，判決如主文。
本案經檢察官劉仁慈到庭執行職務。
中      華      民      國      八十九      年    二    月    二十九    日
                                         臺灣雲林地方法院刑事第二庭
                                             法  官  紀  文  勝
右正本證明與原本無異。
如不服本判決，應於判決送達後十日內向本院提出上訴狀( 應附繕本 )。
                                             書記官  林  順  能
中      華      民      國    八十九      年    二    月    二十九    日
刑法第二百七十六條
一、因過失致人於死者，處二年以下有期徒刑、拘役或二千元以下罰金。
二、從事業務之人，因業務上之過失犯前項之罪者，處五年以下有期徒刑或拘役，得
    併科三千元以下罰金。


司法院資訊處製作；財團法人民間司法改革基金會備份。
